Inventaris van de Minuut- en Constructiebladen Oost-Indische Archipel Afdeling I
Nationaal Archief, Den Haag
- Ie afdeling: zuid- en westkust Sumatra met daarbij gelegen eilanden; Indische Oceaan, 1.2.01
  - Onderafdeling L: Troesanbaai tot Vlakke hoek, L
    - Moeara Batang Indrapoera, 1928; L11; Schaal 6.000
      Opgenomen/samengesteld: B.O.W.
    - Haven van Benkoelen, 1922; L12; Schaal 1.000
      Opgenomen/samengesteld: Waterstaatsdienst
    - Rede Benkoelen, 1917; L13; Schaal 25.000
      Opgenomen/samengesteld: Hooykaas Schip: v. Gogh
    - Prauwenhaven Benkoelen, 1916; L14; Schaal 1.000
    - Rede Benkoelen, 1908; L15a-L15b; Schaal 5.000
      - min. bl., L15a
      - constr. bl., L15b
    - Rede Benkoelen en Poeloe-baai, 1856; L16; Schaal 100.000
      Opgenomen/samengesteld: H.A. Modderman Schip: Banda
    - Ratten-eiland (P. Tikoes bij Benkoelen), 1860; L17; Schaal 2.000
      Opgenomen/samengesteld: Commissie tot onderzoek
    - Rif van Ratten-eiland, 1860; L18; Schaal 10.000
    - Poeloe-baai, 1856; L19; Schaal 25.000
    - Poeloe-baai, 1860; L20; Schaal 25.000
    - Mond Poeloe-baai, 1860; L21; Schaal 2.000
    - Mond Poeloe-baai, na de zeebeving in Febr. 1861, L22; Schaal 2.000
      Opgenomen/samengesteld: J. v. Blommensteyn
    - Mond Poeloe-baai, 1862; L23; Schaal 2.000
      Opgenomen/samengesteld: Ingenieur v. Dijk
    - Rede Mana, 1902; L27; Schaal 25.000
      Schip: G.S.S. Condor
    - Benkoelen-Bintoehan, 1919; L28a-L28b; Schaal 100.000
      - min. bl., L28a
      - constr. bl., L28b
    - Bintoehan-Kroë met plan: Rede Kroë 1:40.000, 1919; L29a-L29b; Schaal 100.000
      - min. bl., L29a
      - constr. bl., L29b
    - Sambat-baai, Eng. Krt., 1771; L30; Schaal 93.000
      Opgenomen/samengesteld: C.G. Wahlfeldt
    - W.kust Sumatra, Kroë-Bengkoenat, min. bl., constr. bl.: zie 29 en 35 d met plan: Bengkoenat Bi. 1:40.000, 1920; L31a; Schaal 100.000
    - Rede Kroë, 1888; L33; Schaal 10.000
      Schip: G.S.S.Valk
    - Rede Kroë, 1897; L34; Schaal 10.000
      Schip: G.S.S. Zeeduif
    - Z.kust Sumatra. Vlakke hoek en Taboean, met plans Blimbingbaai 1:40.000, Tampangbaai 1:25.000, Rede Kaoer Gading 1:25.000, Baai van Karang Berak 1:25.000, 1920; L35a-L35e
      - min. bl., L35a; Schaal 100.000
      - constr. bl., L35b; Schaal 100.000
      - constr. bl., L35c; Schaal 200.000
      - constr. bl., L35d
      - constr. bl., L35e
    - Haven van Kroë, 1929; L36; Schaal 1.000
    - Painan Baai, 1910; L43a-L43b; Schaal 20.000
      - min. bl., L43a
      - constr. bl., L43b
    - Onderzoek naar het rif, gerapp. door S.S. van Cloon min. blad (constr. blad zie L3b), 1918; L44; Schaal 25.000
  - Onderafdeling M: Vlakke hoek tot Varkenshoek, M
    - Semangka-baai, met plan: Kota Agoeang 1:25.000 en Z.O. kant Taboean 1:100.000, 1921; M2a-M2b; Schaal 100.000
      - min. bl., M2a
      - constr. bl., M2b
    - O.kant Semangka-baai, Lagoendi-eiln. en W.kant Lampong-baai, 1921; M3a-M3c
      Schip: v. Gogh a + b +c in 2
      - min. bl., M3a; Schaal 50.000
      - constr. bl., M3b; Schaal 50.000
      - blad 1, M3c; Schaal 100.000
    - Oostzijde Lampongbaai, 1922-1923; M4a-M4b; Schaal 100.000
      - min. bl., M4a
      - constr. bl., M4b
    - Lodingen beZ. Vlakke hoek, 1877; M9a-M9b
      Opgenomen/samengesteld: Etat-major Schip: Hydrograaf
      - min. bl., M9a; Schaal 150.000
      - constr. bl., M9b; Schaal 50.000
    - Lodingen in Straat Soenda, 1912 en 1920; M11a-M11b; Schaal 300.000
      Schip: Kab. S. Telegraaf
      - Blad 1, M11a
      - Blad 2, M11b
    - Lodingen in Straat Soenda, 1920; M12; Schaal 30.000
    - Semangka-baai, rede Tandjoeng Waringin, 1858; M18; Schaal 10.000
      Opgenomen/samengesteld: J.D.J. v/d Hegge Spies Schip: Groningen
    - Semangka-baai, rede Tandjoeng Waringin, 1858; M19; Schaal 15.000
      Opgenomen/samengesteld: Etat-major Schip: Prinses Amelia
    - Rede Kota Agoeng, nieuw, 1916; M22; Schaal 25.000
    - Semangka-baai, Kiloeangbaai, 1845; M30; Schaal 19.000
      Opgenomen/samengesteld: P.A.J. Bloys v. Treslong
    - Lampoeng- en Z.O. gedeelte Semangka-baai, 1845; M32a-M32b
      Opgenomen/samengesteld: P.A.J. Bloys v. Treslong a in 2
      - Blad 1, M32a; Schaal 78.000
      - Blad 2, M32b; Schaal 154.000
    - Lampoengbaai, 1885; M33a-M33b; Schaal 150.000
      Opgenomen/samengesteld: J. Vos Schip: Hydr.Bureau
      - Lampoengbaai, M33a
      - correctieblaadje Varkenshoek, M33b
    - Lampoengbaai en gedeelte Str. Soenda (lodingen telegraafkabel), M34; Schaal 154.000
    - Lampoengbaai, Straat Lagoendi, Batoe Belantoeng, 1876; M38; Schaal 25.000
      Opgenomen/samengesteld: J.W. Scholten v. Aschat Schip: Bromo
    - Lampoengbaai, Straat Lagoendi, Batoe Belantoeng, 1877; M39a-M39b
      - Blad 1, M39a; Schaal 20.000
      - Blad 2, M39b; Schaal 10.000
    - Lampoengbaai, baai op de N.kust van Lagoendi, 1879; M41; Schaal 5.000
      Schip: G.S.S. Singkawang
    - Oosthaven, 1937; M45a-M45b; Schaal 5.000
      Schip: Havenmeester; Oosthaven
      - min. bl., M45a
      - constr. blad, M45b
    - Oosthaven, 1923; M46a-M46b; Schaal 4.000
      - min. blad, M46a
      - constr. blad, M46b
    - Rede Telok Betong, met plans. Oost- en Westhaven op 1:10.000, 1911; M47a-M47c; Schaal 25.000
      Schip: Opn. vtg. Sumbawa
      - min. blad, M47a
      - constr. blad, M47b
      - profielen O. en W.haven, M47c
    - Rede Telok Betong, 1878; M48a-M48b; Schaal 10.000
      Opgenomen/samengesteld: Etat-major Schip: Hydrograaf a + b in 2
      - min. bl., M48a
      - constr. bl., M48b
    - Rede Telok Betong, 1877; M49a-M49b; Schaal 10.000
      - min. bl., M49a
      - constr. bl., M49b
    - Vaarwaters en ankerplaatsen in Straat Soenda Rede Telok Betoeng 1:25.000, 1906; M50a-M50b; Schaal verschillend
      - Blad 1, M50a
      - correctieblad, 1912, M50b
    - Vaarwaters en ankerplaatsen in Straat Soenda, Tjondoeng-eilanden, 1867; M52; Schaal 18.000
      Opgenomen/samengesteld: Stolte Schip: Hertog Bernard
    - Rede Teloek Beloeng, 1953; M53a-M53b; Schaal 25.000
      Opgenomen/samengesteld: 2e officier A.S. Kooimans Schip: Bimasakti; Burdjamhal a + b: titel + beeld foto
      - min. bl., M53a
      - constr. bl., M53b
    - Rede Pandjang, 1953; M54a-M54b; Schaal 12.500
      Opgenomen/samengesteld: 2e officier A.S. Kooimans Schip: Bimasakti Burdjamhal a + b: titel + beeld foto
      - min. bl., M54a
      - constr. bl., M54b
    - Belantoeng-baai, 1920; M55a-M55b; Schaal 10.000
      Schip: V. Gogh
      - min. blad, M55a
      - constr. blad, M55b
    - Rede van Kalianda, 1911; M56a-M56b; Schaal 10.000
      - min. blad, M56a
      - constr. blad, M56b